臺灣桃園地方法院刑事判決　　　　　　　　　　　　　九十年度易字第一六六一號
　　公　訴　人　臺灣桃園地方法院檢察署檢察官
　　被　　　告　己○○
　　選任辯護人　王治魯律師
右列被告因傷害案件，經檢察官提起公訴（九十年度偵字第九一九五號），本院判決
如左：
    主  文
己○○共同傷害人之身體，處有期徒刑伍月，如易科罰金，以佰元折算壹日。
    事  實
一、己○○因其所經營之修車廠遭人放話恐嚇，又其搭建之違章建築遭人查報拆除，
    懷疑係其堂兄弟廖滄興家人從中作梗，心生不滿，民國九十年四月十四日十一時
    三十分許，佯邀廖滄興等人至其桃園縣八德市○○路五八六號「寶成汽車修理廠
    」討論事情，即與數名姓名年籍不詳之成年男子，基於普通傷害之犯意聯絡，待
    廖滄興、庚○○○、丁○○、丙○○等人先後進入店內後，一言不合，即分持不
    明器物或徒手毆打庚○○○、丁○○、丙○○三人，致庚○○○受有頭部外傷併
    血腫之傷害，丁○○受有頭部外傷併撕裂傷、左肘撞挫傷之傷害，丙○○受有頭
    部外傷、胸部挫傷併擦傷等傷害。
二、案經庚○○○、丁○○、丙○○訴由桃園縣警察局八德分局報請臺灣桃園地方法
    院檢察署檢察官偵查起訴。
    理  由
一、訊據被告己○○矢口否認傷害犯行，辯稱：伊並無打庚○○○、丙○○，而丁○○頭部之傷係其不慎跌倒撞及魚缸所致云云。辯護意旨則以：被告並未夥同多人
    共同毆打告訴人，有證人甲○○之證詞可證，證人乙○○當時並未在場，有證人
    戊○○之證詞及錄影帶可證，而當日係被告所經營之長安街修車廠遭人放話恐嚇
    ，被告躲回和平路，即見廖滄興、庚○○○、丁○○在辦公室等候，嗣丙○○又
    帶五人理論違章建築，爭論中丁○○竟揮手打被告，因被告閃躲幸未擊中，而丁○○則不慎跌撞魚缸而受傷，其傷害與被告無涉，又被告辦公室面積狹小，如何
    能容納十六、七人打架，錄影帶內亦未有打架之影像，僅有四人站立門口，且該
    四人並非被告員工，均不相識，告訴人庚○○○、丁○○及證人乙○○於警訊及
    偵查時供詞矛盾。
二、經查：右揭事實業據告訴人庚○○○、丁○○、丙○○三人指訴綦詳，並經證人
    乙○○證述：「我在場，事情發生是禮拜天，當天沒有上班，當天己○○的太太
    先到家裡來講，來請庚○○○去談事情，庚○○○與先生先過去，其子丁○○、
    丙○○也接著過去，我也接著過去，二分鐘後就開始打，當時在場除了丁○○、
    丙○○、己○○外，另一邊有十幾個人在場，己○○人在裡面，第一個動手是他
    ，打丙○○，他動手之後，其他人跟著打成一團，後來丁○○受傷後，我載他們
    離開，但被阻擋，又被追趕」（見九十年偵字第九一九五號卷第三十八頁）、「
    十一點半時，我們進去不到一分鐘，就發現被告第一拳就打丙○○胸部，後來三
    、四人衝出來一起打丙○○，我叫丙○○快跑，我有看到有人用啤酒罐打，當時
    有四、五個人打丙○○，我有聽到一個人說鐵門放下，並說打死他，後來鐵門真
    的放下，並且有人顧著門不讓我們出去，我有叫丙○○趁鐵門還沒有關上前，先
    衝出去，辦公室裡面有一大堆人亂成一團，我有看到被告拿起泡茶的瓦斯桶，當
    時丁○○已經受傷，我說用這個打人不好，他就放下來，之後我有將瓦斯桶踢到
    椅子下，後來我從鐵捲門旁的小門出去開車，要回到修車廠前時交通混亂，他們
    已經打到外面來。」（見本院九十年十月二十二日審理筆錄），而證人江發奎亦
    證稱：「我常到大嫂（庚○○○）家聊天，那天我去時，我大嫂跟我講他要到被
    告家，我大哥跟大嫂先過去，之後他的兩個小孩也過去，之後我一個人過去，我
    有進到修理廠，他們談了幾分鐘，不知何事爭執，他們談了幾分鐘我就看到被告
    出手打了丙○○一拳，有四、五個人從辦公室出來，當時我大哥和大嫂在辦公室
    裡面，丙○○在辦公室門口，被告當時是在辦公室裡面但是離丙○○很近，丁○○的部分我沒有看到，丙○○被打後有衝出去，我也衝出去，當時我也被打了好
    幾下，我是從正門出去，當時鐵門已拉下，但是旁邊有一個小門，沒有人在那邊
    守」（本院九十年十一月十九日審理筆錄）。證人江發奎、乙○○與告訴人雖有
    親誼及僱傭關係，然其證述內容既為其親身所聞見，且與告訴人所指訴之內容互
    相勾稽均相符合，所為之證詞自不因其與告訴人有親誼或僱傭關係，即認有偏頗
    而不可採，又扣案之被告修車廠門口監視錄影帶，經本院當庭勘驗結果（該監視
    器之拍攝角度並不能照到出入口全景），案發前後確有多人進出被告修車廠，且
    該進出之人均與被告熟識、交談，而修車廠之鐵門確有拉下、打開之動作，凡此
    均與告訴人及證人所述之情形相符，被告辯稱當時在場多名不詳成年人係丁○○
    等人帶去的，及監視器所拍到之人是車輛送修的客人云云，顯非事實，又證人甲○○證述：當時伊看到一群年輕人進到伊修車廠裡面，伊就跟著進去看，之後有
    一個不是伊修車廠的人把鐵門拉下，伊人在辦公室外面，就看到一個年輕人揮拳
    要打伊老闆，伊老闆一閃那個年輕人就倒下去了，之後外面就有人喊警察來了，
    大家各自從前後門散去的云云，顯與事實不符，為本院所不採。又被告修車廠內
    之辦公室雖然狹小，有照片可稽，然當時並非所有在場之人均擠在辦公室內，而
    是分散各處，已據告訴人陳稱在卷，因之，尚不能以被告辦公室狹小不可能擠入
    十六、七人，即謂被告不可能為傷害行為，又被告修車廠門口所裝設之監視器，
    其拍攝角度僅能拍到部分，並無法將整個大門進出動態全部入鏡，為被告所自承
    ，又該監視器既係裝在室外，自無法拍攝室內衝突情形，被告以該監視錄影帶經
    勘驗結果，並無被告與數名不詳之人共同傷害告訴人，因此不能證明被告有傷害
    行為云云，亦非可採。又告訴人庚○○○、丁○○、丙○○確因被告之共同傷害
    行為分別受有頭部外傷併血腫、頭部外傷併撕裂傷、左肘撞挫傷、頭部外傷、胸
    部挫傷併擦傷等傷害，有診斷證明書三紙在卷可稽，其傷害與被告之傷害行為，
    有相當因果關係，被告傷害犯行，事證明確，應予依法論科。
三、核被告所為，係犯刑法第二百七十七條第一項之普通傷害罪。被告與姓名年籍不
    詳之數名成年人間有犯意聯絡與行為分擔，均為共同正犯。被告以一傷害行為而
    致庚○○○、丁○○及丙○○受傷，為想像競合犯，應從一重處斷。公訴人雖認
    被告與該數名成年人間係共同基於概括犯意，而先後傷害告訴人庚○○○、丁○○及丙○○，應論以連續犯一罪。惟按連續犯之成立須行為人基於一個概括犯意
    ，而反覆為數個獨立之犯罪行為，且犯同一罪名，始能成立。本件被告係基於一
    個傷害告訴人庚○○○、丁○○及丙○○犯意，而為傷害行為，且其傷害行為係
    於短時間內實施完成，亦無從分別其傷害庚○○○、丁○○及丙○○行為之先後
    ，因之，被告之行為尚難認有連續犯之適用。爰審酌被告犯罪之動機、目的、手
    段、犯罪所生之危害、犯罪後之態度，及迄未與告訴人達成民事和解等一切情狀
    ，量處如主文所示之刑，並諭知易科罰金之折算標準。
據上論斷，應依刑事訴訟法第二百九十九條第一項前段，刑法第二十八條、第二百七
十七條第一項、第五十五條、第四十一條第一項前段，罰金罰鍰提高標準條例第一條
前段、第二條，判決如主文。
本案經檢察官到庭執行職務。
中      華      民      國      九十一      年    四      月    二      日
                                臺灣桃園地方法院刑事第一庭
                                    法  官    黃  斯  偉
右正本證明與原本無異。
如不服本判決，應於判決送達後十日內向本院提出上訴狀( 應附繕本 )，上訴於
臺灣高等法院。
                                    書記官   李   珈  慧
中      華      民      國      九十一      年    四      月    二      日
論罪法條之依據：
刑法第二百七十七條
傷害人之身體或健康者，處三年以下有期徒刑，拘役或一千元以下罰金。
犯前項之罪，因而致人於死者，處無期徒或七年以上有期徒刑，致重傷者，處三年以
上、十年以下有期徒刑。
